【裁判字號】    88,易,3216
【裁判日期】    890428
【裁判案由】    竊盜
【裁判全文】
臺灣臺南地方法院刑事判決
    公  訴  人  臺灣台南地方法院檢察署檢察官
    被      告  甲○○
右列被告因竊盜案件，經檢察官提起公訴（八十八年度偵字第一一九七五號），本院
判決如左：
    主  文
甲○○攜帶兇器竊盜，處有期徒刑柒月。
    事  實
一、甲○○意圖為自己不法之所有，於民國八十八年八月底某日晚上十一時許，在台
    南市○○路與大學路交岔口附近，趁四處無人之際，持其所有客觀上可為兇器之
    活動板手，竊取乙○○所有ＪＬＩ－九一０號機車車牌一面，得手後將之懸掛於
    其原已繳銷車牌之機車上。嗣於八十八年九月二十三日晚上十一時四十五分許，
    在台南縣永康市○○○路家樂福販賣店倉庫停車場內為警查獲，並扣得上開ＪＬ
    Ｉ－九一０號之機車車牌一面。
二、案經台南縣警察局永康分局移送台灣台南地方法院檢察署檢察官偵查起訴。
    理  由
一、訊據被告甲○○固坦承於右揭時地以活動板手拔取前開機車車牌之事實不諱，惟
    矢口否認有竊盜犯行，辯稱：伊以為該輛車之車牌係他人不要的云云。經查，前
    開機車車牌係被害人乙○○於八十八年九月二十二日發現失竊而報案之事實，有
    「車輛竊盜、車牌失竊資料個別查詢報表─查詢車輛認可資料」一紙在卷可憑，
    被告復自承拔取前開車牌不諱，按車牌係監理機關管理機車之重要文書，且須附
    隨於該輛機車而使用，被告既係因其所有之機車車牌繳銷而拔取前開車牌使用，
    則其對車牌之重要性應知之甚詳，其未經車主之同意，即擅自拔取車牌使用，其
    有竊盜之意圖甚明，所辯不足採信，此外，並有扣押書一紙在卷可參，本件事證
    明確，被告犯行堪以認定。
二、按活動板手客觀上具有危險性，足以傷害人之身體，為兇器之一種，被告意圖為
    自己不法之所有，持上揭兇器竊取被害人之財物，核其所為，係犯刑法第三百二
    十一條第一項第三款之加重竊盜罪。爰審酌被告犯罪之動機、目的、手段、所生
    危害、犯罪後態度等一切情狀，量處如主文所示之刑，以資懲儆。
三、又被告所有供犯罪所用之活動板手一支既未經扣案，被告復供承不知丟棄何處，
    爰不予宣告沒收，附此敘明。
據上論斷，應依刑事訴訟法第二百九十九條第一項前段，刑法第三百二十一條第一項
第三款，判決如主文。
本案經檢察官陳慧玲到庭執行職務。
中    華    民    國      八十九      年      四      月      廿八      日
                                  臺灣臺南地方法院刑事第三庭
      法  官  林  育  幟
右正本證明與原本無異。
如不服本判決，應於判決送達後十日內，向本院提出上訴狀（須附繕本）。
                                      書記官  汪  姿  秀
中    華    民    國      八十九      年      五      月       一       日
附錄本案論罪科刑法條全文：
中華民國刑法第三百二十一條第一項第三款：
犯竊盜罪而有左列情形之一者，處六月以上五年以下有期徒刑：
三  攜帶兇器而犯之者。


司法院資訊處製作；財團法人民間司法改革基金會備份。
